【裁判字號】    98,易,1459
【裁判日期】    980622
【裁判案由】    竊盜
【裁判全文】
臺灣臺北地方法院刑事判決              98年度易字第1459號
公  訴  人  臺灣臺北地方法院檢察署檢察官
被      告  丙○○
上列被告因竊盜案件，經檢察官提起公訴（九十八年度偵字第一
一四三五、一二二一七號），本院判決如下：
    主  文
丙○○竊盜，累犯，處有期徒刑肆月，如易科罰金，以新臺幣壹
仟元折算壹日；又竊盜，未遂，累犯，處有期徒刑貳月，如易科
罰金，以新臺幣壹仟元折算壹日；應執行有期徒刑伍月，如易科
罰金，以新臺幣壹仟元折算壹日。
    事  實
一、丙○○前因竊盜等案件，分經法院判決處刑確定，後經本院
    以九十七年度聲字第一二五一號裁定應執行有期徒刑六月確
    定，於民國九十七年十二月三十一日縮刑期滿執行完畢；詎
    猶不知悔改，於九十八年四月十日晚間十一時許，行經臺北
    縣新店市○○路一六○巷三號前，基於意圖為自己不法所有
    之犯意，隨手試開乙○○所有停放於該處之車號：８４２６
    －ＤＳ號自用小客車門把而開啟車門，徒手進入車內竊取乙○○所有、內有筆記型電腦一台、ＡＵＸ模擬器研發製具一
    台、電子線材七條、鑰匙一付及高速公路回數票六張之背包
    一只，得手旋即離去現場，至附近天橋查看所竊得背包內之
    財物，因無現金而隨手丟棄。復於九十八年五月十七日凌晨
    二時許，在臺北縣新店市○○路一四三巷口，另意圖為自己
    不法之所有，隨手試開甲○○所有停放於該處之車號１７９
    １－ＦＧ號自用小客車門把而開啟車門，徒手進入車內搜尋
    財物，於搜尋之際為警當場查獲而未得逞。
二、案經乙○○、甲○○訴由臺北縣政府警察局新店分局、臺北
    縣政府警察局永和分局報請臺灣臺北地方法院檢察署檢察官
    偵查起訴。
    理  由
壹、程序部分：
    按被告以外之人於審判外之言詞或書面陳述，除法律有規定
    者外，不得作為證據，刑事訴訟法第一百五十九條第一項定
    有明文；另按被告以外之人於審判外之陳述，雖不符前四條
    之規定，而經當事人於審判程序同意作為證據，法院審酌該
    言詞陳述或書面陳述作成時之情況，認為適當者，亦得為證
    據；當事人、代理人或辯護人於法院調查證據時，知有第一
    百五十九條第一項不得為證據之情形，而未於言詞辯論終結
    前聲明異議者，視為有前項之同意；同法第一百五十九條之
    五規定甚明。本案所據以認定被告丙○○犯罪事實之證據，
    其中部分屬傳聞證據，因公訴人及被告於本院言詞辯論終結
    前均未對其證據能力聲明異議，本院認該等傳聞證據作成之
    情況亦無不當之情形，依刑事訴訟法第一百五十九條之五規
    定，該等傳聞證據均具備證據能力，合先敘明。
貳、實體部分：
一、上揭事實業據被告丙○○於本院審理中坦承不諱（見本院卷
    第二二、三六頁），經核與告訴人乙○○、甲○○於警詢中
    指訴失竊情節相符（告訴人乙○○部分見九十八年度偵字第
    一一四三五號卷第七至十頁、告訴人甲○○部分見（見九十
    八年度偵字第一二二一七號卷第十三至十五頁），另有汽車
    行照（見九十八年度偵字第一一四三五號卷第十二頁）、臺
    北縣政府警察局新店分局碧潭派出所受理刑事案件報案三聯
    單（見九十八年度偵字第一一四三五號卷第十四頁）、臺北
    縣政府警察局新店分局碧潭派出所發生竊盜案件紀錄表（見
    九十八年度偵字第一一四三五號卷第十六頁）、監視錄影翻
    拍照片（見九十八年度偵字第一一四三五號卷第十九至二一
    頁）、贓物認領保管單（見九十八年度偵字第一二二一七號
    卷第十六頁）及車籍查詢—基本資料詳細畫面（見九十八年
    度偵字第一二二一七號卷第十七頁）等資料附卷足憑，足徵
    被告所為自白，核與事實相符，堪以採信。綜上所述，本件
    事證明確，被告所為上揭竊盜犯行，顯堪認定，應依法論科
    。
二、核被告所為係犯刑法第三百二十條第一項之竊盜罪及同法第
    三百二十條第三項、第一項之竊盜未遂罪。其所為上揭二罪
    ，犯意各別，行為互殊，應分論併罰之。又被告前因竊盜等
    案件，分經法院判決處刑確定，後經本院以九十七年度聲字
    第一二五一號裁定應執行有期徒刑六月確定，於九十七年十
    二月三十一日縮刑期滿執行完畢，有臺灣高等法院被告前案
    紀錄表在卷可查（見本院卷第二至二十頁），其受前開徒刑
    之執行完畢後，五年以內因故意再犯上揭有期徒刑以上之罪
    ，應依刑法第四十七條第一項之規定，均論以累犯，並分別
    加重其刑。另被告丙○○就竊取告訴人甲○○所有財物部分
    ，雖已著手於竊盜行為之實施，惟未發生取得財物之結果，
    其犯罪尚屬未遂，爰依刑法第二十五條第二項之規定，減輕
    其刑，並依法先加後減之。原審酌被告素行不佳，正值壯年
    ，不思以正當途徑賺取財物，恣意竊取他人財物，侵害他人
    財產安全，並破壞社會治安，惟念被告犯後坦承犯行，深表
    悔悟，態度良好，所竊得財物價值不高，兼衡以被告之犯罪
    動機、智識程度、生活狀況等一切情狀，分別量處如主文所
    示之刑，定其應執行刑，並諭知易科罰金之折算標準。
據上論斷，應依刑事訴訟法第二百八十四條之一、第二百九十九
條第一項前段，刑法第三百二十條第一項、第三項、第四十七條
第一項、第二十五條第二項、第四十一條第一項前段、第五十一
條第五款、刑法施行法第一條之一第一項、第二項前段，判決如
主文。
本案經檢察官羅月君到庭執行職務
中    華    民    國    98    年    6     月    22    日
                  刑事第十四庭  法  官  李家慧
以上正本證明與原本無異。
如不服本判決應於收受送達後10日內向本院提出上訴書狀，並應
敘述具體理由；其未敘述上訴理由者，應於上訴期間屆滿後20日
內向本院補提理由書（均須按他造當事人之人數附繕）「切勿逕
送上級法院」。
                                書記官  鄭淑丰
中    華    民    國    98    年    6     月    22    日
附錄本件論罪科刑法條：
中華民國刑法第320條
（普通竊盜罪、竊佔罪）
意圖為自己或第三人不法之所有，而竊取他人之動產者，為竊盜
罪，處 5 年以下有期徒刑、拘役或 5 百元以下罰金。
意圖為自己或第三人不法之利益，而竊佔他人之不動產者，依前
項之規定處斷。
前二項之未遂犯罰之。


司法院資訊處製作；財團法人民間司法改革基金會備份。
